nb: Modus til såpebobleutgang på såpeboblepistol: Automatisk med utløser; Automatisk uten utløser; Kontinuerlig; Flere hastigheter (2 hastigheter); Flere hastigheter (3+ hastigheter); Enkeltskudd; Annet
pt-BR: Modos de saída de bolhas da pistola de bolhas: Automático com gatilho; Automático sem gatilho; Contínuo; Várias velocidades (2 velocidades); Várias velocidades (3 ou mais velocidades); Disparo único; Outros
es: Modos de salida de burbujas de la pistola de burbujas: Automático con gatillo; Automático sin gatillo; Continuo; Varias velocidades (2 velocidades); Varias velocidades (3 o más velocidades); Ráfaga única; Otro
pt-PT: Modos de saída de bolas da pistola de bolas de sabão: Automático com gatilho; Automático sem gatilho; Contínuo; Várias velocidades (2 velocidades); Várias velocidades (3+ velocidades); Disparo único; Outro
zh-TW: 泡泡槍出泡模式: 附扳機自動; 無扳機自動; 連續; 多段速度 (2 段速度); 多段速度 (3 段速度以上); 單次噴發; 其他
pl: Tryby wypuszczania baniek mydlanych: Automatyczny ze spustem; Automatyczny bez spustu; Ciągły; Wielobiegowy (2 prędkości); Wielobiegowy (3+ prędkości); Pojedyncza seria; Inne
nl: Bellenblaaspistool bellenoutputmodi: Automatisch met trekker; Automatisch zonder trekker; Continu; Meerdere snelheden (2 snelheden); Meerdere snelheden (3 of meer snelheden); Enkele stoot; Overig
sl-SI: Načini pihanja mehurčkov iz pištole za mehurčke: Samodejno s sprožilcem; Samodejno brez sprožilca; Neprekinjeno; Več hitrosti (2 hitrosti); Več hitrosti (3 ali več); Enkratni izpust; Drugo
da: Boblepistolens bobleudledningstilstande: Automatisk med udløser; Automatisk uden udløser; Kontinuerlig; Flere hastigheder (2 hastigheder); Flere hastigheder (3+ hastigheder); Enkelt pust; Andet
cs: Režimy vypouštění bublin u bublinové pistole: Automatický se spouští; Automatický bez spouště; Nepřetržitý; Vícerychlostní (2 rychlosti); Vícerychlostní (3 a více rychlostí); Jeden ráz bublin; Jiné
vi: Chế độ tạo bong bóng của súng thổi bong bóng: Tự động dùng cò; Tự động không dùng cò; Liên tục; Đa tốc độ (2 tốc độ); Đa tốc độ (từ 3 tốc độ); Phun một lần; Khác
th: โหมดการปล่อยฟองของปืนเป่าฟองสบู่: อัตโนมัติพร้อมไก; อัตโนมัติแบบไม่มีไก; ต่อเนื่อง; ความเร็วหลายระดับ (2 ระดับ); ความเร็วหลายระดับ (3 ระดับขึ้นไป); พ่นออกครั้งเดียว; อื่นๆ
lt-LT: Burbulų pistoleto burbulų išleidimo režimai: Automatinis su paleidikliu; Automatinis be paleidiklio; Nepertraukiamas; Kelių greičių (2 greičiai); Kelių greičių (3+ greičiai); Vienkartinis pliūpsnis; Kitas
de: Ausgabemodi der Seifenblasenpistole: Automatisch mit Abzug; Automatisch ohne Abzug; Kontinuierlich; Mehrstufig (2 Geschwindigkeiten); Mehrstufig (3+ Geschwindigkeiten); Einzelner Ausstoß; Sonstiges
ru: Режимы подачи пузырей пистолетом: Автоматический с курком; Автоматический без курка; Непрерывный; Многоскоростной (2 скорости); Многоскоростной (3+ скорости); Одиночный выброс; Другое
fr: Modes de production de bulles du pistolet à bulles: Automatique avec gâchette; Automatique sans gâchette; Continu; Multivitesse (2 vitesses); Multivitesse (3 vitesses ou plus); Rafale simple; Autre
ro-RO: Moduri de ieșire a bulelor din pistolul cu bule: Automat cu declanșator; Automat fără declanșator; Continuu; Cu mai multe viteze (2 viteze); Cu mai multe viteze (3+ viteze); Rafală unică; Altele
hu: Buborékpisztoly buborékkibocsátási módjai: Ravaszos automata; Ravasz nélküli automata; Folyamatos; Többsebességes (2 sebesség); Többsebességes (3+ sebesség); Egyszeri fújás; Egyéb
tr: Baloncuk tabancası baloncuk çıkış modları: Tetikli otomatik; Tetiksiz otomatik; Sürekli; Çok hızlı (2 hız); Çok hızlı (3+ hız); Tekli atış; Diğer
ja: バブルガンのバブル出力Mode: トリガー付き自動; トリガーなし自動; 連続; マルチスピード (2段階); マルチスピード (3段階以上); 単発; その他
zh-CN: 泡泡枪出泡模式: 扳机自动; 无扳机自动; 持续出泡; 多速（2 速）; 多速（3 速及以上）; 单次喷射; 其他
ko: 버블건 버블 분사 모드: 자동(트리거 방식); 자동(비트리거 방식); 연속; 다중 속도(2단 속도); 다중 속도(3단 이상 속도); 단일 버스트; 기타
sk-SK: Režimy fúkania bublín z bublinkovej pištole: Automatický so spúšťou; Automatický bez spúšte; Nepretržitý; Viacrýchlostný (2 rýchlosti); Viacrýchlostný (3 a viac rýchlostí); Jednotlivé prúdy; Iné
it: Modedi uscita delle bolle della pistola per bolle: Automatico con trigger; Automatico senza trigger; Continuo; Multivelocità (2 velocità); Multivelocità (3+ velocità); Emissione singola; Altro
en: Bubble gun bubble output modes: Automatic with trigger; Automatic without trigger; Continuous; Multi-speed (2 speeds); Multi-speed (3+ speeds); Single burst; Other
sv: Bubbelpistolens lägen: Automatisk med avtryckare; Automatisk utan avtryckare; Kontinuerlig; Flera hastigheter (2 hastigheter); Flera hastigheter (3+ hastigheter); Enkelskott; Övrigt
fi: Kuplapyssyn kuplien tuottoasetukset: Automaattinen liipaisimella; Automaattinen ilman liipaisinta; Jatkuva; Moninopeus (2 nopeutta); Moninopeus (3+ nopeutta); Yksi purske; Muu
hr-HR: Moderada mjehurića s pištoljem za mjehuriće: Automatski s okidačem; Automatski bez okidača; Neprestano; Više brzina (2 brzine); Više brzina (3+ brzine); Pojedinačni mlaz; Ostalo
bg-BG: Режими на изпускане на мехурчета при пистолет за сапунени мехури: Автоматично със спусък; Автоматично без спусък; Непрекъснато; Многоскоростен (2 скорости); Многоскоростен (3+ скорости); Единично изпускане; Друго
el: Λειτουργίες εξόδου φυσαλίδων πιστολιού: Αυτόματο με σκανδάλη; Αυτόματο χωρίς σκανδάλη; Συνεχόμενο; Πολλαπλών ταχυτήτων (2 ταχύτητες); Πολλαπλών ταχυτήτων (3+ ταχύτητες); Μεμονωμένη ριπή; Άλλο